【裁判字號】    99,司財管,21
【裁判日期】    990331
【裁判案由】    選任遺產管理人
【裁判全文】
臺灣臺南地方法院民事裁定            99年度司財管字第21號
聲  請  人  臺灣中小企業銀行股份有限公司
法定代理人  辛○○
代  理  人  甲○○
上列聲請人聲請對被繼承人庚○○選任遺產管理人事件，本院裁
定如下：
    主  文
選任財政部國有財產局臺灣南區辦事處臺南分處為被繼承人庚○
○之遺產管理人。
聲請程序費用新臺幣壹仟元由被繼承人庚○○之遺產負擔。
    理      由
一、按繼承人均拋棄其繼承權者，準用關於無人承認繼承之規定
    ，民法第1176條第6項定有明文。又繼承開始時，繼承人之
    有無不明，而不能依民法第1177條選定遺產管理人時，得由
    利害關係人聲請法院選任之，民法第1178條第2項亦定有明
    文。
二、本件聲請意旨略以：被繼承人庚○○(男，民國44年5月14日
    生，身分證統一編號：Ｚ000000000號，民國97年10月4日死
    亡，生前最後住所：臺南縣仁德鄉○○村○鄰○○○街17號)
    生前偕同蔡楊月娥為連帶保證人，向聲請人借款，目前尚積
    欠本金新臺幣(下同)1,237,873元及利息、違約金未清償，
    因被繼承人庚○○死亡後，其法定繼承人皆已拋棄繼承，並
    經鈞院准予備查在案，為期日後執行之順利，爰向法院聲請
    為被繼承人庚○○選任遺產管理人等語。
三、經查：聲請人主張之前開事實，業據提出被繼承人庚○○除
    戶謄本1件、本院97年12月12日南院龍97執意字第18616號債
    權憑證、99年1月14日南院龍家巳97繼字第2276號准予備查
    通知函影本各1件、繼承系統表1份附卷為憑。並經本院依職
    權調閱本院97年度繼字第2276號拋棄繼承事件卷宗核閱綦詳
    ，是聲請人之主張應足採信。又查被繼承人庚○○死亡後，
    其法定繼承人皆已依法拋棄繼承權經本院准予備查，且未準
    用民法第1177條之規定選定遺產管理人，而被繼承人庚○○
    為聲請人之債務人，故聲請人以利害關係人之身分聲請選任
    被繼承人庚○○之遺產管理人，核與上開規定並無不合，應
    予准許。
四、按公示催告期限屆滿，無繼承人承認繼承時，其遺產於清償
    債權，並交付遺贈物後，如有剩餘，歸屬國庫；又按非公用
    國有財產以財政部國有財產局為管理機關，民法第1185條、
    國有財產法第12條分別定有明文。查本件被繼承人庚○○之
    法定繼承人皆已依法拋棄繼承權經本院准予備查，復未準用
    民法第1177條之規定選定遺產管理人，且經本院函詢被繼承
    人庚○○原繼承人即長子己○○、兄弟姐妹戊○○、乙○○
    、丁○○、丙○○等有無擔任被繼承人庚○○之遺產管理人
    之意願，迄今均未回覆本院，足徵被繼承人庚○○原繼承人
    對被繼承人庚○○遺產之處置已漠不關心，不適任本件遺產
    管理人；又查被繼承人庚○○之遺產，倘無人承認繼承時，
    將於清償債權，交付遺贈物後，歸屬國庫，為使被繼承人庚
    ○○遺產之處置順利進行，本院認選任財政部國有財產局臺
    灣南區辦事處臺南分處為被繼承人庚○○之遺產管理人為適
    當。
五、依非訟事件法第157條、第24條第1項，裁定如主文。
中    華    民    國    99    年    3    月    31    日
                  家事法庭      司法事務官  林可婷
以上正本係照原本作成
如對本裁定抗告須於裁定送達後10日內向本院提出抗告狀
中    華    民    國    99    年    3    月    31    日
                                書記官  黃心怡

司法院資訊處製作；財團法人民間司法改革基金會備份。
